---
title: "Тест #6"
output: html_document
---

```{r setup, include=FALSE}
knitr::opts_chunk$set(echo = TRUE)
```

## Вариант #4

**Журавский Максим, группа 520**

```{r, results=FALSE, message=FALSE, warning=FALSE}
library("TSA")
library(aTSA)
library("tidyverse")
library(tseries)
library("lmtest")
library(rugarch)
```

### Исследование исходного временного ряда

Считаем файл с данными и отсортируем данные от старых к новым. Перейдем к дифференцированному ряду.

```{r, echo=FALSE}
date_format <- col_date("%d.%m.%Y")
df <- read_delim(
    'Data.csv', 
    ';', 
    col_types=cols('Date'=date_format)
  ) %>% 
  arrange(Date) %>%
  fill(Amount) %>%
  mutate(Inc = Amount - lag(Amount, n = 1)) %>% 
  filter(!is.na(Inc))
```

```{r}
df %>% head()
```

```{r, echo=FALSE}
ggplot(df, aes(x=Date, y=Inc)) + 
  geom_line() +
  labs(x='Дата', y='Изменение', title='Изменение запасов дистиллятов за неделю по данным EIA, млн. барр.')
```

Для проверки гипотез будем использовать уровень значимости $\alpha = 0.05$. 
```{r}
adf.test(df$Inc, k=60, alternative = c("stationary"))
```
Как упоминалось в прошлой работе, согласно графику и результату теста Дики-Фуллера мы не можем отвергать гипотезу о нестационарности временного ряда. В связи с этим рассмотрим сезонную разность $y_t = y_t - y_{t - 52}$.
```{r}
diff <- df %>% 
  mutate(Diff = Inc - lag(Inc, n = 52)) %>%
  filter(!is.na(Diff))
```

```{r, echo=FALSE}
ggplot(diff, aes(x=Date, y=Diff)) + 
  geom_line() +
  labs(x='Дата', y='Разность', title='Разности изменения запасов дистиллятов, млн. барр.')
```

### ARMA модель

Исследуем ACF и PACF для исследуемого временного ряда.

```{r}
pacf(diff$Diff, lwd = 3,lag.max = 60, col = "blue")
acf(diff$Diff, lwd = 3,lag.max = 60, col = "blue")
```

По результатам предыдущей работы наилучшей ARMA моделью для исследуемого временного ряда является модель с сезонным скользящим средним первого порядка (период сезонности: 52 недели) и несезонным скользящим средним первого порядка. Для нее значение критерия Акаике равно 991.1562.

```{r}
ma_model <- arima(diff$Diff, order = c(0,0,1), seasonal = list(order=c(0,0,1), period=52),method = "ML")
print(ma_model$aic)
```

Проверим гипотезу о гомоскедестичности остатков с помощью теста Энгла.
```{r}
residuals <- tibble(
  Date=diff$Date,
  Residuals=ma_model$residuals
)
ggplot(residuals, aes(x=Date, y=Residuals)) +
  geom_col() +
  labs(title='Остатки сезонной ARMA модели')
```

```{r}
arch.test(ma_model)
```

Тест Энгла не отвергает гипотезу о гомоскедестичности остатков на всех задержках, начиная с задержки в 16 недели. Заметим, что Q-тест Портманто не отвергает гипотезу о гомоскедестичности остатков, начиная с задержки в 24 недели. Соответственно, можно считать, что остатки в целом гомоскедестичны, и рассматривать GARCH модель не имеет смысла.

Построим предсказание с помощью сезонной ARMA модели на 12 недель вперед.

```{r}
fc <- predict(ma_model, n.ahead = 12)
fc_bottom <- fc$pred - 2 * fc$se
fc_up <- fc$pred + 2 * fc$se

forecast <- tibble(
  Date = seq(from=as.Date("2020/06/10"), by="week", length.out = length(fc$pred)),
  Diff = fc$pred,
  Bottom = fc_bottom,
  Up = fc_up
)

merged <- bind_rows(diff %>% select(Date, Diff, Inc), forecast) %>%
  arrange(Date) %>%
  mutate(Restored = Diff + lag(Inc, n = 52),
    Inc_Bottom = Bottom + lag(Inc, n = 52),
    Inc_Up = Up + lag(Inc, n = 52)) %>%
  mutate(Inc = coalesce(Inc, Restored)) %>%
  select(-Restored)

ggplot(merged) +
  geom_line(aes(x=Date, y = Inc, color="Значение")) +
  geom_line(aes(x=Date, y = Inc_Bottom, color="Доверительный интервал")) +
  geom_line(aes(x=Date, y = Inc_Up, color="Доверительный интервал")) +
  geom_vline(xintercept = as.Date("2020/06/10"), linetype="dotted") +
  labs(title='Изменение запасов дистиллятов, млн. барр.', x='Неделя', y='Изменение', color='')
```

### Оценка GARCH модели для тестового временного ряда

Считаем тестовый временной ряд и для удобства переименуем колонки.
Заметим, что во временном ряде нет пропущенных значений.

```{r, echo=FALSE}
data <- read_delim(
    'variant.csv', 
    ',', 
    col_types='id'
) %>% 
  rename(Time=X1, Value=V1)
```

```{r}
data %>% head()
data %>% summary()
```

```{r, echo=FALSE}
ggplot(data, aes(x=Time, y=Value)) + 
  geom_line() +
  labs(x='Время', y='Значение', title='Тестовый временной ряд')
```

Рассмотрим ACF и PACF для исследуемого ряда.
```{r, echo=FALSE}
pacf(data$Value, lwd = 3,lag.max = 60, col = "blue")
acf(data$Value, lwd = 3,lag.max = 60, col = "blue")
```

Согласно виду графика PACF, применим для описания временного ряда модель с авторегрессией 4 порядка.
```{r}
ar_model <- arima(data$Value, order = c(4,0,0),method = "ML")
coeftest(ar_model)
```

Отметим, что значения всех коэффициентов выбранной модели значимы.

```{r, echo=FALSE}
residuals <- tibble(
  Time=data$Time,
  Residuals=ar_model$residuals
)
ggplot(residuals, aes(x=Time, y=Residuals)) +
  geom_line() +
  labs(title='Остатки ARMA модели')
```

Заметим, что остатки на графике явно гетероскедестичны. Этот вывод подтверждает и тест Энгла: для всех значений задержки гипотеза о гомоскедестичности остатков отвергается.
```{r}
arch.test(ar_model)
```

Заметим также, что остатки имеют ненормальное распределение.
```{r}
ggplot(residuals, aes(sample=Residuals)) +
  geom_qq() + 
  geom_qq_line() +
  labs(title='QQ график распределения остатков')
```

Подберем GARCH модель порядка от (0, 1) до (5, 5). Для сравнения моделей будем использовать критерий Акаике.
```{r}
estimate_model <- function(r, m, dist) {
  spec <- ugarchspec(variance.model = list(model="sGARCH", garchOrder = c(r,m)), 
                     mean.model = list(armaOrder = c(4, 0)),
                     distribution.model = dist)
  fitarch <- ugarchfit(data$Value, spec = spec)
  fitarch
}

results <- crossing(
  tibble(r=0:3),
  tibble(m=1:3),
  tibble(dist=c('std', 'ged'))
) %>%
  rowwise() %>%
  summarise(r=r, m=m, dist=dist, aic=infocriteria(estimate_model(r, m, dist))[1]) %>%
  ungroup()
optimal <- results %>% top_n(1, -aic)
optimal
```

Оптимальная модель -- sGARCH(2, 1) с AR(4) моделью значений и обощенным распределением ошибок. Заметим, что все коэффициенты модель значимы.
```{r}
optimal_model <- estimate_model(optimal$r[1], optimal$m[1], optimal$dist[1])
optimal_model
```

Построим с помощью полученной модели прогноз на 12 интервалов вперед с доверительным интервалом 0.95.

```{r}
fc <- ugarchforecast(optimal_model, n.ahead=12)
forecast <- tibble(
  Time = length(data$Value)+1:12,
  Value = fc@forecast$seriesFor,
  Bottom = fc@forecast$seriesFor - 2 * fc@forecast$sigmaFor,
  Up = fc@forecast$seriesFor + 2 * fc@forecast$sigmaFor
)

merged <- bind_rows(data %>% select(Time, Value), forecast) %>% arrange(Time)
ggplot(merged) +
  geom_line(aes(x=Time, y = Value, color="Значение")) +
  geom_line(aes(x=Time, y = Bottom, color="Доверительный интервал")) +
  geom_line(aes(x=Time, y = Up, color="Доверительный интервал")) +
  geom_vline(xintercept = length(data$Value), linetype="dotted") +
  labs(title='Предсказание для временного ряда', x='Время', y='Значение', color='')
```
