---
title: "Тест #11"
output: html_document
---

```{r setup, include=FALSE}
knitr::opts_chunk$set(echo = TRUE)
```

## Вариант #4

**Журавский Максим, группа 520**

```{r, results=FALSE, message=FALSE, warning=FALSE}
library(TSA)
library(tidyverse)
library(bsts)
```

### Исследование временного ряда

Считаем исследуемый временной ряд из файла.

```{r, echo=FALSE}
date_format <- 
df <- read_delim(
    'data.csv', 
    ';', 
    col_types=cols(
      'Date'=col_date("%Y-%m-%d"),
      'Production'=col_character()
    )
  ) %>%
  mutate(Production=parse_double(Production, locale=locale("en", decimal_mark = ","))) %>%
  arrange(Date)
```

```{r}
df %>% head()
```

```{r}
int.ts <- as.Date("2020/03/01")
int.index <- (df %>% mutate(i=row_number()))[df$Date == int.ts,][[1,3]]
```

```{r, echo=FALSE}
ggplot(df, aes(x=Date, y=Production)) + 
  geom_line() +
  geom_vline(xintercept = int.ts, linetype="dotted", color="red") +
  labs(x='Date', y='Production', title='Industrial Production: Total Index')
```

Заметим, что c 01 марта 2020 наблюдается интервенция импульсного типа. Оценим ее влияние на временной ряд.

### Построение модели интервенции

Для моделирования интервенции подберем значения порядков $p$ и $q$, для которых значения суммы квадратов остатков минимально. При этом будем проверять стационарность оцененной модели передаточной функции.

```{r, echo=FALSE}
inter.sim <- function(n,u,ar,ma,iT,isPulse)
{
  p <- length(ar)
  q <- length(ma)
  vec <-1:n
  if (isPulse)
    interven=1*(seq(vec)==iT)
  else
    interven=1*(seq(vec)>=iT)
  
  inter <-stats::filter(interven,filter=ar,
                        method='recursive', side=1)*  ma[1]
  for (i in 2:q)
  {  
    if (isPulse)
      interven.i <- 1*(seq(vec)==(iT+i-1))
    else
      interven.i <- 1*(seq(vec)>=(iT+i-1))
    
    inter.i <-stats::filter(interven.i,filter=ar,
                            method='recursive', side=1)*  ma[i]
    inter <- inter+inter.i
  }    
  return (inter+u*interven)
}

calc_rss <- function(param,x,pp,qq,int.time,isPulse)
{
  nParam<- length(param)
  u0 <- param[1]
  ar <- param[2:(pp+1)]
  ma <- param[(2+pp):nParam]
  n <- length(x)
  m <- mean(x[1:(int.time-1)])
  interven <- inter.sim(n,u0,ar,ma,int.time,isPulse )+m
  res <-sum((x - interven)^2)
  return (res)
}

estimate.interven<- function(x,transfer,int.time,isPulse)
{
  pp<- transfer[1]
  qq<- transfer[2]
  t.order <- pp+qq+2
  param <- rep(0.2,t.order)
  res <- optim(param,calc_rss,gr=NULL,x=x,pp = pp,qq ==qq,int.time= int.time, isPulse=isPulse, method="BFGS")
  listres <- list(u=res$par[1],ar = res$par[2:(pp+1)],ma   =res$par[(2+pp):t.order], rss=res$value)
  return (listres)
}
```

```{r}
assess.model <- function(p, q) {
  res <- estimate.interven(
    df$Production,
    c(p,q),
    int.time=int.index,
    isPulse=TRUE)
  tibble(u = res$u, ar = list(res$ar), ma=list(res$ma), rss=res$rss)
}

is.stationary <- function(ar) {
  poly <- c(1,-ar)
  rmin <- min(abs(polyroot(poly)))
  rmin >= 1
}

int.results <- crossing(
  tibble(p=1:3),
  tibble(q=1:5),
) %>% 
  mutate(result = map2(p, q, assess.model)) %>%
  unnest(result) %>% 
  mutate(stationary = map(ar, is.stationary))
optimal <- int.results %>% filter(stationary == TRUE) %>% top_n(1, -rss) %>% head(1)
optimal
```

Удалим модель интервенции из временного ряда. Заметим, что в полученном временном ряде интервенция коронавируса больше не наблюдается. Значит, модель была подобрана правильно.

```{r}
int <- inter.sim(
  length(df$Production),
  u=optimal$u[[1]],
  ar=optimal$ar[[1]],
  ma=optimal$ma[[1]],
  iT=int.index,
  isPulse=TRUE
)
df.no_int <- df %>% mutate(
  Intervention = int,
  Production = Production - int
)
```

```{r, echo=FALSE}
ggplot(df.no_int, aes(x=Date, y=Intervention)) + 
  geom_line() +
  geom_vline(xintercept = int.ts, linetype="dotted", color="red") +
  labs(x='Date', y='Production', title='Industrial Production: Total Index (intervention only)')
```

```{r, echo=FALSE}
ggplot(df.no_int, aes(x=Date, y=Production)) + 
  geom_line() +
  geom_vline(xintercept = int.ts, linetype="dotted", color="red") +
  labs(x='Date', y='Production', title='Industrial Production: Total Index (w/o intervention)')
```

### Построение модели временного ряда

Для временного ряда без интервенции построим BSTS модель.

```{r}
model <- bsts(df.no_int$Production,
               state.specification = AddLocalLinearTrend(
                 list(), df.no_int$Production),
               niter = 1000)
```

Построим с помощью нее прогноз на 10 месяцев вперед с доверительным интервалом порядка 0.95.

```{r}
pred.horizon = 10
pred.model <- predict(model, horizon = pred.horizon, burn = SuggestBurn(0.5, model))
confint.model <- apply(pred.model$distribution, 2, quantile, c(0.25,0.975))
pred.int <- tail(inter.sim(
  length(df$Production) + pred.horizon,
  u=optimal$u[[1]],
  ar=optimal$ar[[1]],
  ma=optimal$ma[[1]],
  iT=int.index,
  isPulse=TRUE
), pred.horizon)

pred_df <- tibble(
  Date = seq(from=as.Date("2021/04/01"), by="month", length.out = pred.horizon),
  Lower = confint.model[1,],
  Upper = confint.model[2,],
  Median = pred.model$median,
) %>% mutate(
  Lower = Lower + pred.int,
  Upper = Upper + pred.int,
  Median = Median + pred.int
)
```

```{r, echo=FALSE}
ggplot()+
  geom_line(data=df, aes(x=as.Date(Date), y=Production, color='Исходный ряд')) +
  geom_line(data=pred_df, aes(x=as.Date(Date), y=Median, color='Предсказание')) +
  geom_ribbon(data=pred_df, aes(x=as.Date(Date), ymin=Lower, ymax=Upper, color='Предсказание'), fill = "cyan", alpha=0.1, linetype="dashed") +
  geom_vline(xintercept = as.Date("2021/04/01"), linetype="dotted") +
  labs(x='Date', y='Production', title='Industrial Production: Total Index', color='')
```





