---
title: "Тест #5"
output: html_document
---

```{r setup, include=FALSE}
knitr::opts_chunk$set(echo = TRUE)
```

## Вариант #4

**Журавский Максим, группа 520**

```{r, results=FALSE, message=FALSE, warning=FALSE}
library("TSA")
library("tidyverse")
library(tseries)
library("lmtest")
```

### Исследование исходного временного ряда

Считаем файл с данными и отсортируем данные от старых к новым. Перейдем к дифференцированному ряду.

```{r, echo=FALSE}
date_format <- col_date("%d.%m.%Y")
df <- read_delim(
    'Data.csv', 
    ';', 
    col_types=cols('Date'=date_format)
  ) %>% 
  arrange(Date) %>%
  fill(Amount) %>%
  mutate(Inc = Amount - lag(Amount, n = 1)) %>% 
  filter(!is.na(Inc))
```

```{r}
df %>% head()
```

```{r, echo=FALSE}
ggplot(df, aes(x=Date, y=Inc)) + 
  geom_line() +
  labs(x='Дата', y='Изменение', title='Изменение запасов дистиллятов за неделю по данным EIA, млн. барр.')
```

Исследуем ряд на стационарность с помощью критерия Дики-Фуллера с максимальным лагом, равным 60 неделям. Здесь и далее для проверки гипотез будем использовать уровень значимости $\alpha = 0.05$.

```{r}
adf.test(df$Inc, k=60, alternative = c("stationary"))
```
Т.к. значение p-value больше выбранного уровня значимости $\alpha$, мы не можем отвергать гипотезу о нестационарности временного ряда. Нестационарность также наблюдается и на графике: изменение запасов в начале года явно больше, чем к концу года.

Возьмем сезонную разность $y_t = y_t - y_{t - 52}$
```{r}
diff <- df %>% 
  mutate(Diff = Inc - lag(Inc, n = 52)) %>%
  filter(!is.na(Diff))
```

```{r, echo=FALSE}
ggplot(diff, aes(x=Date, y=Diff)) + 
  geom_line() +
  labs(x='Дата', y='Разность', title='Разности изменения запасов дистиллятов, млн. барр.')
```

### Построение ARMA модели

Исследуем ACF и PACF для исследуемого временного ряда.

```{r}
pacf(diff$Diff, lwd = 3,lag.max = 60, col = "blue")
acf(diff$Diff, lwd = 3,lag.max = 60, col = "blue")
```

Очевидно, период сезонности равен 52. Исходя из вида ACF, в качестве первой модели рассмотрим модель с сезонным скользящим средним 1 порядка и несезонным скользящим средним порядка 1.

```{r}
ma_model <- arima(diff$Diff, order = c(0,0,1), seasonal = list(order=c(0,0,1), period=52),method = "ML")
coeftest(ma_model)
```
Заметим, что все коэффициенты первой модели значимы. Проверим остатки на нормальность и некоррелированность.

```{r}
plot(ma_model$residuals ,type = "l", col = "blue",lwd = 2,main = "Residuals")
```

```{r}
qqnorm(ma_model$residuals)
qqline(ma_model$residuals)
```

```{r}
shapiro.test(ma_model$residuals)
```

Согласно QQ-графику распредление остатков имеет более тяжелые хвосты, чем нормальное распределение. Ненормальность распределения подтверджает и результат теста Шапиро: гипотеза о нормальности остатков отвергается.

```{r}
Box.test(ma_model$residuals, lag = 52, type = "Ljung-Box", fitdf = 2)
```

```{r}
pacf(ma_model$residuals, lwd = 3, lag.max = 53, col = "blue")
acf(ma_model$residuals, lwd = 3, lag.max = 53, col = "blue")
```


Согласно тесту Бокса-Льюнга гипотеза о некоррелированности остатков не отвергается. На графиках коррелированность также не видна.

В качестве второй модели, основываясь на виде PACF, рассмотрим модель с сезонной авторегрессией первого порядка и несезонной авторегрессией 5 порядка.

```{r}
ar_model <- arima(diff$Diff, order = c(5,0,0), seasonal = list(order=c(1,0,0), period=52),method = "ML")
coeftest(ar_model)
```

Заметим, что для установленного уровня значимости коэффициент при слагаемом с несезонной задержкой 5 близок к нулю. Поэтому понизим порядок несезонной авторегрессии до 4.

```{r}
ar_model <- arima(diff$Diff, order = c(4,0,0), seasonal = list(order=c(1,0,0), period=52),method = "ML")
coeftest(ar_model)
```

Для модели с несезонной авторегессией 4 порядка все коэффициенты значимы. Проверим нормальность и некоррелированность остатков.

```{r}
qqnorm(ar_model$residuals)
qqline(ar_model$residuals)
```

```{r}
shapiro.test(ar_model$residuals)
```

Как и для первой модели, согласно результатам теста Шапиро гипотеза о нормальности остатков отвергается.

```{r}
Box.test(ar_model$residuals, lag = 52, type = "Ljung-Box", fitdf = 2)
```

```{r}
pacf(ar_model$residuals, lwd = 3, lag.max = 53, col = "blue")
acf(ar_model$residuals, lwd = 3, lag.max = 53, col = "blue")
```

Гипотеза о некоррелированности остатков не отвергается согласно тесту Бокса-Льюнга. На графиках коррелированность также не видна.

Для сравнения моделей воспользуемся информационным критерием Акаике.
```{r}
print(ar_model$aic)
print(ma_model$aic)
```

Согласно нему модель с сезонным скользящим средним первого порядка и несезонным скользящим средним первого порядка лучше.

### Построение прогнозов

Построим прогноз на 12 недель с помощью выбранной модели с уровнем 0.95.

```{r}
fc <- predict(ma_model, n.ahead = 12)
fc_bottom <- fc$pred - 2 * fc$se
fc_up <- fc$pred + 2 * fc$se

forecast <- tibble(
  Date = seq(from=as.Date("2020/06/10"), by="week", length.out = length(fc$pred)),
  Diff = fc$pred,
  Bottom = fc_bottom,
  Up = fc_up
)

merged <- bind_rows(diff %>% select(Date, Diff, Inc), forecast) %>%
  arrange(Date) %>%
  mutate(Restored = Diff + lag(Inc, n = 52),
    Inc_Bottom = Bottom + lag(Inc, n = 52),
    Inc_Up = Up + lag(Inc, n = 52)) %>%
  mutate(Inc = coalesce(Inc, Restored)) %>%
  select(-Restored)

ggplot(merged) +
  geom_line(aes(x=Date, y = Inc, color="Значение")) +
  geom_line(aes(x=Date, y = Inc_Bottom, color="Доверительный интервал")) +
  geom_line(aes(x=Date, y = Inc_Up, color="Доверительный интервал")) +
  geom_vline(xintercept = as.Date("2020/06/10"), linetype="dotted") +
  labs(title='Изменение запасов дистиллятов, млн. барр.', x='Неделя', y='Изменение', color='')
```

Построим прогноз на 12 недель сезонным методом Хольта-Уинтерса.

```{r}
model <- HoltWinters(ts(diff$Diff, frequency = 52), seasonal = "additive")
pred <- predict(model,n.ahead = 12)
plot(model, predicted.values = pred, lwd=2)
```

