---
title: "Тест #8"
output: html_document
---

```{r setup, include=FALSE}
knitr::opts_chunk$set(echo = TRUE)
```

## Вариант #4

**Журавский Максим, группа 520**

```{r, results=FALSE, message=FALSE, warning=FALSE}
library(TSA)
library(aTSA)
library(tidyverse)
library(tseries)
library(lmtest)
library(bsts)
```

### Исследование исходного временного ряда

Считаем файл с данными и отсортируем данные от старых к новым. Перейдем к дифференцированному ряду.

```{r, echo=FALSE}
date_format <- col_date("%d.%m.%Y")
df <- read_delim(
    'Data.csv', 
    ';', 
    col_types=cols('Date'=date_format)
  ) %>% 
  arrange(Date) %>%
  fill(Amount) %>%
  mutate(Inc = Amount - lag(Amount, n = 1)) %>% 
  filter(!is.na(Inc))
```

```{r}
df %>% head()
```

```{r, echo=FALSE}
ggplot(df, aes(x=Date, y=Inc)) + 
  geom_line() +
  labs(x='Дата', y='Изменение', title='Изменение запасов дистиллятов за неделю по данным EIA, млн. барр.')
```

Для исключения интервенции, связанной с коронавирусом, удалим из конца временного ряда наблюдения, произведенные после 1 января 2020.

```{r}
df <- df %>% filter(df$Date < as.Date('2020-01-01'))
```

### Построение BSTS модели

Как было замечено в предыдущих работах, временной ряд имеет сезонность с периодом 52 недели. Построим модель локального линейного тренда с периодом сезонности 52 недели для исследуемого временного ряда. В качестве априорных значений оценок дисперсий наклона и уровня будем использовать оценки, полученные с помощью линейной регрессии.
```{r}
initial <- lm(df$Inc ~ time(df$Inc))
initial_sm <-summary(initial)
ss <- AddLocalLinearTrend(list(), df$Inc,
              level.sigma.prior = SdPrior(initial_sm$coefficients[1,2]),
              slope.sigma.prior = SdPrior(initial_sm$coefficients[2,2]))
ss <- AddSeasonal(ss, df$Inc, 
              nseasons = 12, season.duration=52)
model <- bsts(df$Inc, state.specification = ss, niter = 500, seed = 2020)
```

Используя полученную модель, рассчитаем предсказание модлеи на 12 недель вперед с доверительным интервалом уровня 0.95.
```{r}
fc <- predict(model, horizon = 12, burn = SuggestBurn(0.5, model))
plot(fc,
     interval.quantiles = c(.025, .975),
     plot.original = 208)
```

### Исследование производного временного ряда

Построим временной ряд $z_t = 0.5 + y_t +\epsilon_t$, где $\epsilon_t \sim N(0, \sigma_\epsilon), \sigma_\epsilon=0.1$, $y$ - исходный временной ряд. Также построим временной ряд $\hat{\epsilon}_t, \hat{\epsilon}_t \sim N(0, \sigma_\epsilon)$.

```{r}
sigma.eps = 0.1
z_t <- bind_rows(
    eps=arima.sim(list(0,0,0), n=length(df$Inc), sd=sigma.eps), 
    y=df$Inc, 
    eps.hat=arima.sim(list(0,0,0), n=length(df$Inc), sd=sigma.eps)
  ) %>%
  mutate(z = 0.5 + y + eps) %>%
  mutate
z_t %>% head()
```

Построим BSTS модели для полученного временного ряда, используя значения $y_t$, $\epsilon_t$ и $\hat{\epsilon}_t$ в качестве дополнительных регрессоров. Построим модели с одним и двумя ожидаемыми значимыми предикторами.

```{r}
ss <- AddLocalLinearTrend(list(), z_t$z)
ss <- AddSeasonal(ss, z_t$z, nseasons = 52)
model1 <- bsts(z ~ ., 
               state.specification = ss, 
               niter = 500, 
               expected.model.size=1, 
               data = z_t, 
               seed = 2020)
model2 <- bsts(z ~ ., 
               state.specification = ss, 
               niter = 500, 
               expected.model.size=2, 
               data = z_t, 
               seed = 2020)
```

Исследуем значимость регрессионных коэффициентов при предикторах с помощью графика значимости предикторов и графика, показывающего какой предиктор был наиболее значим в каждый момент времени. Построим данные граифики для  модели с ожидаемым числом значимых предикторов, равным 1.
```{r}
plot(model1, "coef")
plot(model1, "predictors")
summary(model1)
```

Построим данные графики для модели с ожидаемым числом значимых предикторов, равным 2.
```{r}
plot(model2, "coef")
plot(model2, "predictors")
summary(model2)
```

Заметим, что обе модели правильно определили коэффициенты зависимости между предикторами и целевой переменной. При этом апостериорная вероятность включения предиктора $\hat{\epsilon}_t$ в модель в обоих случаях не превышает уровня значимости 0.05, хотя и имеет несколько большее значение во второй модели. Таким образом, предиктор $\hat{\epsilon}_t$ является незначимым.