---
title: "Тест #7"
output: html_document
---

```{r setup, include=FALSE}
knitr::opts_chunk$set(echo = TRUE)
```

## Вариант #4

**Журавский Максим, группа 520**

```{r, results=FALSE, message=FALSE, warning=FALSE}
library(TSA)
library(aTSA)
library(tidyverse)
library(tseries)
library(lmtest)
library(forecast)
library(prophet)
```

### Исследование исходного временного ряда

Считаем файл с данными и отсортируем данные от старых к новым. Перейдем к дифференцированному ряду.

```{r, echo=FALSE}
date_format <- col_date("%d.%m.%Y")
df <- read_delim(
    'Data.csv', 
    ';', 
    col_types=cols('Date'=date_format)
  ) %>% 
  arrange(Date) %>%
  fill(Amount) %>%
  mutate(Inc = Amount - lag(Amount, n = 1)) %>% 
  filter(!is.na(Inc))
```

```{r}
df %>% head()
```

```{r, echo=FALSE}
ggplot(df, aes(x=Date, y=Inc)) + 
  geom_line() +
  labs(x='Дата', y='Изменение', title='Изменение запасов дистиллятов за неделю по данным EIA, млн. барр.')
```

### Нейронные сети

Построим для временного ряда модель `nnetar`. В одной из предыдущих работ для моделирования данного временного ряда использовалась модель `SARMA(4, 0)(1, 0)` с периодом сезонности равным 52 неделям.

```{r}
nnet <- nnetar(ts(df$Inc, frequency = 52), p=4, P=1, size=10)
nnet
```

Построим предсказание на 12 недель вперед.
```{r}
fc <- forecast(nnet, h=12)
nnet_fc <- tibble(
  Date = seq(from=as.Date("2020/06/10"), by="week", length.out = length(fc$mean)),
  Inc = fc$mean,
)
```


### Prophet

Построим для временного ряда модель Prophet. Проведем кросс-валидацию модели.

```{r}
prepared_data <- df %>% rename(ds=Date, y=Amount) %>% select(ds, y)
pr_model <- prophet(prepared_data, yearly.seasonality = TRUE, daily.seasonality = FALSE, weekly.seasonality = FALSE, interval.width = 0.95)
pr_cv <- cross_validation(pr_model, initial = 52 * 2, period = 10, horizon = 10, units = 'weeks')
plot_cross_validation_metric(pr_cv, metric = 'mae')
```

Используем кросс-валидацию для подбора оптимальных значений гиперпараметров модели.

```{r}
create_pr_model <- function(cps, sps, with_holiday) {
  m <- prophet(
    changepoint.prior.scale=cps,
    seasonality.prior.scale=sps,
    yearly.seasonality = TRUE, 
    daily.seasonality = FALSE,
    weekly.seasonality = FALSE, 
    interval.width = 0.95,
  )
  
  if (with_holiday) {
    m <- add_country_holidays(m, country_name = 'US')
  }
  fit.prophet(m, prepared_data)
}

estimate_model <- function(cps, sps, with_holiday) {
  cross_validation(
    create_pr_model(cps, sps, with_holiday), 
    initial = 52 * 2, 
    period = 10, 
    horizon = 10, 
    units = 'weeks')
}

calc_median <- function(cv) {
  median((cv %>% mutate(mae=abs(y - yhat)))$mae)
}

cv_results <- crossing(
  tibble(changepoint_prior_scale=c(0.01, 0.1)),
  tibble(seasonality_prior_scale=c(0.1, 10.0)),
  tibble(with_holiday=c(FALSE, TRUE)),
) %>%
  rowwise() %>%
  summarise(
    changepoint_prior_scale=changepoint_prior_scale, 
    seasonality_prior_scale=seasonality_prior_scale, 
    with_holiday=with_holiday,
    median_mae=calc_median(estimate_model(
      changepoint_prior_scale, 
      seasonality_prior_scale, 
      with_holiday
    ))
  ) %>%
  ungroup()
optimal <- cv_results %>% top_n(1, -median_mae) %>% head(1)
optimal
```

С помощью наилучшей модели построим прогноз временного ряда на 12 недель вперед.
```{r}
pr_model <- create_pr_model(
  optimal$changepoint_prior_scale[1], 
  optimal$seasonality_prior_scale[1], 
  optimal$with_holiday[1])
fc <- predict(pr_model, tibble(ds=seq(from=as.Date("2020/06/10"), by="week", length.out = 12)))
pr_fc <- fc%>% 
  select(ds, yhat, yhat_lower, yhat_upper) %>% 
  rename(Date=ds, Inc=yhat, Inc_lower=yhat_lower, Inc_upper=yhat_upper)
```

### Прогнозирование временного ряда

Построим графики прогноза временного ряда с помощью полученных моделей на основе нейронных сетей и с помощью библиотеки Prophet. Для модели Prophet построим доверительный интервал с уровнем 0.95.

```{r, echo=FALSE}
ggplot()+
  geom_line(data=df, aes(x=as.Date(Date), y=Inc, color='Исходный ряд')) +
  geom_line(data=pr_fc, aes(x=as.Date(Date), y=Inc, color='Prophet')) +
  geom_line(data=nnet_fc, aes(x=as.Date(Date), y=Inc, color='Перцептрон')) +
  geom_vline(xintercept = as.Date("2020/06/10"), linetype="dotted") +
  labs(title='Изменение запасов дистиллятов за неделю', x='Дата', y='Изменение, млн. барр.', color='')
```

```{r, echo=FALSE}
ggplot()+
  geom_ribbon(data=pr_fc, aes(x=as.Date(Date), ymin=Inc_lower, ymax=Inc_upper, color='Prophet'), fill = "coral2", alpha=0.25) +
  geom_line(data=pr_fc, aes(x=as.Date(Date), y=Inc, color='Prophet')) +
  geom_line(data=nnet_fc, aes(x=as.Date(Date), y=Inc, color='Перцептрон')) +
  geom_vline(xintercept = as.Date("2020/06/10"), linetype="dotted") +
  labs(title='Прогноз изменения запасов дистиллятов за неделю', x='Дата', y='Изменение, млн. барр.', color='')
```

